【裁判字號】    95,補,303
【裁判日期】    951107
【裁判案由】    確認合夥關係不存在
【裁判全文】
臺灣基隆地方法院民事裁定               95年度補字第303號
原      告  戊○○
            乙○○
被      告  甲○○
            丁○○
            丙○○
            己○○
上列當事人間請求確認合夥關係不存在事件，本院裁定如下：
    主  文
本件訴訟標的價額核定為新臺幣參佰參拾萬元。
原告至遲應於前開核定訴訟標的價額之裁定確定後伍日內，向本
院補繳裁判費新臺幣參萬參仟陸佰柒拾元。如未依期補正，即駁
回其訴。
    理  由
一、按核定訴訟標的之價額，以起訴時之交易價額為準；無交易
    價額者，以原告就訴訟標的所有之利益為準；訴訟標的之價
    額不能核定者，以第466 條所定不得上訴第三審之最高利益
    額數加十分之一定之；以一訴主張數項標的者，其價額合併
    計算之，民事訴訟法第77條之1第2項、第77條之12、第77條
    之2第1項分別定有明文。經查，原告係起訴請求確認「原告
    戊○○與上開被告間之合夥關係不存在」、「原告乙○○與
    上開被告間之合夥關係不存在」，而其理由欄僅略述上開被
    告之合夥事業有逃漏稅情事，並將原告列為合夥人，經財政
    部台灣省北區國稅局於85年間處合夥人罰鍰新臺幣（下同）
    7,509,606 元，因被告行使不正確資料，原告有確認系爭合
    夥法律關係之必要，卻未據繳納裁判費，亦未載明其訴訟標
    的之價額。經核，本件係因財產權而起訴，而前開行政處分
    時間迄今已逾10年，原告又未說明財政部台灣省北區國稅局
    是否有依前開處分執行其等之財產，前開處分金額顯難作為
    本件核定訴訟標的價額之依據。本件訴訟標的既無交易價額
    ，又不能依其他受益情形而核定，即應依民事訴訟法第77條
    之12之規定，以不得上訴第三審之最高利益額數加十分之一
    ，分別核定原告聲明第1項、第2項之訴訟標的價額，即各為
    165萬元、165萬元，並依同法第77條之2第1項之規定併計後
    ，核定本件訴訟標的之價額為330萬元。
二、次按因財產權而起訴，其訴訟標的之金額或價額在新臺幣10
    萬元以下部分，徵收1千元；逾10萬元至100萬元部分，每萬
    元徵收1百元；逾100萬元至1千萬元部分，每萬元徵收90 元
    ；逾1千萬元至1億元部分，每萬元徵收80元；逾1億元至 10
    億元部分，每萬元徵收70元；逾10億元部分，每萬元徵收60
    元；其畸零之數不滿萬元者，以萬元計算，同法第77條之13
    定有明文。又依「臺灣高等法院民事訴訟、非訟事件、強制
    執行費用提高徵收數額標準」規定，訴訟標的之金額或價額
    逾十萬元部分，加徵原定數額十分之一。本件訴訟標的之價
    額核定為330萬元，故應徵裁判費33,670元。
三、當事人對於本院核定訴訟標的價額之裁定，得於10日內抗告
    。故原告至遲應於本院前開核定訴訟標的價額之裁定確定後
    5 日內，向本院補繳裁判費33,670元。如未依期補正，即以
    裁定駁回其訴。
四、依民事訴訟法第77條之1、第249條第1 項但書規定，裁定如
    主文。
中    華    民    國    95    年    11    月    7     日
                  民事庭法  官  陳湘琳
以上正本係照原本作成。
一、如不服本裁定主文第一項，得於本裁定送達後10日向本院提
    出抗告狀，並繳納抗告裁判費新臺幣1,000 元，抗告於臺灣
    高等法院。
二、對本裁定主文第二項，不得抗告。
中    華    民    國    95    年    11    月    7     日
                        書記官  王佩珠


司法院資訊處製作；財團法人民間司法改革基金會備份。
